【裁判字號】    95,訴,972
【裁判日期】    950817
【裁判案由】    違反毒品危害防制條例
【裁判全文】
臺灣臺南地方法院刑事判決               95年度訴字第972號
公  訴  人  臺灣臺南地方法院檢察署檢察官
被      告  甲○○
上列被告因違反毒品危害防制條例案件，經檢察官提起公訴（95
年度毒偵字第 884號），被告於本院行準備程序中就被訴犯罪事
實為有罪之陳述，本院合議庭裁定由受命法官獨任行簡式審判程
序，判決如下：
    主  文
甲○○連續施用第一級毒品，累犯，處有期徒刑捌月。扣案之第
一級毒品海洛因壹包（毛重零點肆公克）沒收銷燬之，扣案之注
射針筒壹支沒收。
    事  實
一、甲○○曾因違反肅清煙毒條例案件，經臺灣高等法院臺南分
    院以八十二年度上訴字第一六０一號判決判處有期徒刑三年
    六月確定，又因違反麻醉藥品管理條例案件，經本院以八十
    二年度訴字第一五四四號判決判處有期徒刑七月確定，經定
    其應執行之刑為有期徒刑三年十月；然甲○○嗣後再度因違
    反肅清煙毒條例案件，經本院以八十四年度訴字第四九一號
    判決判處有期徒刑三年二月，經提起上訴後，由臺灣高等法
    院臺南分院以八十四年度上訴字第一０四八號判決駁回上訴
    而告確定，兩案接續執行，於民國八十五年八月八日縮短刑
    期假釋出監，惟嗣後因案撤銷假釋，入監執行殘刑，於九十
    四年九月十三日縮刑期滿執行完畢。
二、甲○○另曾因違反毒品危害防制條例案件，經本院裁定送勒
    戒處所觀察、勒戒後，認為有繼續施用毒品之傾向，再經本
    院以八十九年度毒聲字第一一九一號裁定令入戒治處所施以
    強制戒治，至八十九年九月十五日停止戒治付保護管束，然
    其嗣後遭本院以九十年度毒聲字第二一號裁定撤銷停止戒治
    ，再度令入戒治處所施以強制戒治，至九十年十月一日戒治
    期滿執行完畢，並經臺灣臺南地方法院檢察署檢察官於同年
    月二十三日以九十年度戒毒偵字第五二五號為不起訴處分。
    詎甲○○並未戒除毒癮，於前開強制戒治處分執行完畢釋放
    後五年內，再度基於施用第一級毒品海洛因之概括犯意，自
    九十五年二月中旬某日起至同年三月三十一日上午十時許止
    ，連續在其位於臺南市東區復國里精忠三村六二一號住處內
    ，以針筒注射方式施用第一級毒品海洛因多次。嗣於九十五
    年三月三十一日下午一時三十分許，為警在臺南縣新化鎮○
    ○路與太平街口攔查查獲，並扣得第一級毒品海洛因一包（
    毛重０．４公克）及甲○○所有供施用第一級毒品海洛因所
    用之注射針筒一支。員警對甲○○採尿送驗，在其尿液中驗
    出嗎啡陽性反應而查知上情。
三、案經臺南縣警察局新化分局報請臺灣臺南地方法院檢察署檢
    察官偵查起訴。
    理  由
一、訊據被告甲○○對於上開事實，均坦承不諱，且其尿液經警
    採集送驗結果，確呈嗎啡陽性反應，有臺南縣警察局新化分
    局查處毒品案尿液檢體對照名冊及長榮大學九十五年四月二
    十六日出具之確認報告各一紙在卷可憑（見偵查卷第十四、
    十六頁）；又員警查獲當時在被告所著長褲口袋內扣得之毒
    品一包經警以聯勤二０四廠製造之毒品檢驗盒試劑初步檢驗
    結果，確呈嗎啡、海洛因反應，亦有臺南縣警察局新化分局
    偵辦毒品危害防制條例毒品初步檢驗報告書一紙、檢驗相片
    一幀附卷可稽（見警卷第十一至十二頁），此外並有檢驗所
    餘之上開第一級毒品海洛因一包（毛重０．４公克）及注射
    針筒一支扣案可資佐證，足見被告之自白與事實相符，應可
    採信。本案事證明確，被告犯行已堪認定。
二、查被告曾因違反毒品危害防制條例案件，經本院裁定送勒戒
    處所觀察、勒戒後，認為有繼續施用毒品之傾向，再經本院
    以八十九年度毒聲字第一一九一號裁定令入戒治處所施以強
    制戒治，至九十年十月一日戒治期滿執行完畢，並經臺灣臺
    南地方法院檢察署檢察官於同年月二十三日以九十年度戒毒
    偵字第五二五號為不起訴處分，有臺灣高等法院被告前案紀
    錄表在卷可參，其於前開強制戒治處分執行完畢釋放後五年
    內再度施用第一級毒品海洛因，核其所為，係犯毒品危害防
    制條例第十條第一項之施用第一級毒品罪。被告施用第一級
    毒品海洛因前後持有上開毒品之低度行為，為其施用之高度
    行為所吸收，不另論罪。又被告行為後，九十四年二月二日
    公布之刑法修正條文業於九十五年七月一日施行，而被告施
    用第一級毒品海洛因多次，其各次施用行為時間緊接，所犯
    係構成要件相同之罪，顯係基於概括之犯意反覆為之，為修
    正施行前刑法第五十六條所稱之連續犯。惟現行刑法於九十
    五年七月一日施行後，已將連續犯之規定刪除，是倘依現行
    刑法處斷，應就其各次施用行為個別論罪，再定其應執行之
    刑，較諸修正刑法施行前，適用刑法第五十六條連續犯規定
    處斷，僅從一重論以連續施用第一級毒品一罪，並僅得加重
    其刑至二分之一，自以修正施行前之規定有利於被告。又被
    告有如犯罪事實欄所載之前科，此同有臺灣高等法院被告前
    案紀錄表在卷可資查考，其於前開有期徒刑執行完畢後五年
    內，再故意犯本案有期徒刑以上之罪，不論依修正施行前之
    刑法第四十七條或現行刑法第四十七條第一項之規定，均構
    成累犯，對被告而言並無有利或不利之情形。則綜合比較上
    開修正施行前及現行刑法相關規定結果，以適用修正施行前
    之規定有利於被告，應依刑法第二條第一項前段、修正施行
    前刑法第五十六條之規定，就被告多次施用第一級毒品海洛
    因行為論以連續施用第一級毒品一罪，並加重其刑，再依修
    正施行前刑法第四十七條之規定，遞予加重其刑。爰審酌被
    告沈迷毒品，經觀察、勒戒及強制戒治後仍未能戒除毒癮，
    不知戒慎，但其犯後坦承犯行，態度良好等一切情狀，量處
    如主文所示之刑，以示懲儆。扣案之毒品一包（毛重０．４
    公克），經警鑑驗確屬第一級毒品海洛因無誤，應依毒品危
    害防制條例第十八條第一項前段諭知沒收銷燬之，另扣案注
    射針筒一支，乃被告所有供其施用第一級毒品海洛因犯罪所
    用之物，為被告所自承（見本院卷第三二頁），應從屬於主
    刑，依被告行為時即修正施行前刑法第三十八條第一項第二
    款宣告沒收。
據上論斷，應依刑事訴訟法第二百九十九條第一項前段、第二百
七十三條之一第一項，毒品危害防制條例第十條第一項、第十八
條第一項前段，刑法第十一條前段、第二條第一項前段，修正施
行前刑法第五十六條、第四十七條、第三十八條第一項第二款，
判決如主文。
本案經檢察官葉耿旭到庭執行職務。
中    華    民    國    95    年    8     月    17    日
                  刑事第十一庭  法  官  周紹武
以上正本證明與原本無異。
如不服本判決，應於判決送達後十日內，向本院提出上訴狀。
                                書記官  鄭佩玉
中    華    民    國    95    年    8     月    18    日
附錄本案論罪科刑法條全文：
毒品危害防制條例第十條第一項
施用第一級毒品者，處六月以上五年以下有期徒刑。


司法院資訊處製作；財團法人民間司法改革基金會備份。
